【裁判字號】    98,上易,415
【裁判日期】    980701
【裁判案由】    竊盜等
【裁判全文】
臺灣高等法院臺南分院刑事判決         98年度上易字第415號
上 訴 人
即 被 告  乙○○
上列上訴人因竊盜案件，不服臺灣臺南地方法院97年度易字第18
27號中華民國98年2月19日第一審判決（ 起訴案號：臺灣臺南地
方法院檢察署97年度偵字第9617號），提起上訴，本院判決如下
：
    主  文
上訴駁回。
    理  由
一、依刑事訴訟法第350條、第361條、第362條、第367條規定，
    不服地方法院之第一審判決而上訴者，須提出上訴書狀，並
    應敘述具體理由，為上訴必備之程式；其所提出之書狀未敘
    述上訴理由，或僅曾以言詞陳述上訴理由者，均應於上訴期
    間屆滿後20日內補提理由書於第一審法院。第一審法院經形
    式審查，認逾期未補提上訴理由者，應定期間先命補正；逾
    期未補正者，為上訴不合法律上之程式，應以裁定駁回。倘
    已提出上訴理由，但所提非屬具體理由者，則由第二審法院
    以上訴不合法律上之程式，判決駁回。而所謂具體理由，必
    係依據卷內既有訴訟資料或提出新事證，指摘或表明第一審
    判決有何採證認事、用法或量刑等足以影響判決本旨之不當
    或違法，而構成應予撤銷之具體事由，始克當之（例如：依
    憑證據法則具體指出所採證據何以不具證據能力，或依憑卷
    證資料，明確指出所為證據證明力之判斷如何違背經驗、論
    理法則）；倘僅泛言原判決認定事實錯誤、違背法令、量刑
    失之過重或輕縱，而未依上揭意旨指出具體事由，或形式上
    雖已指出具體事由，然該事由縱使屬實，亦不足以認為原判
    決有何不當或違法者（例如：對不具有調查必要性之證據，
    法院未依聲請調查亦未說明理由，或援用證據不當，但除去
    該證據仍應為同一事實之認定），皆難謂係具體理由，俾與
    第二審上訴制度旨在請求第二審法院撤銷、變更第一審不當
    或違法之判決，以實現個案救濟之立法目的相契合，並節制
    濫行上訴（ 最高法院97年度台上字第892號刑事判決意旨參
    照）。
二、上訴意旨略以：上訴人即被告乙○○為採藥草而進入善化糖
    廠，誤以為所見之廢鐵係無人所有，遂臨時起意搬拿之，望
    法院念其初犯竊盜罪且有病在身，勿以加重竊盜罪相繩，爰
    不服原判決依法上訴云云。
三、經查：
（一）上訴人即被告乙○○基於意圖為自己不法所有之竊盜犯意
      ，於民國 (下同)97年6月20日17時許，駕駛向丙○○借得
      之贓車（收受贓物罪部分業經原審判處有期徒刑三月，未
      經上訴，業已確定），前往臺南縣善化鎮溪美里310號善
      化糖廠圍牆外停放，旋即踰越圍牆於糖廠內徒手竊取岔道
      轉換桿1組及扣鐵條21支（重量總計102公斤，價值合計約
      為新臺幣1530元），得手後將該竊得之上開物品放置在外
      牆上，正欲逃離現場之際，適為該糖廠守衛甲○○自監視
      器畫面中即時發覺並報警處理，始循線查悉上情。
（二）上揭事實，迭據上訴人於偵審中坦承不諱，核與證人即被
      害人甲○○於警詢時所為之證述相符，並有贓物認領保管
      單1份及照片6張在卷可參，被告乙○○上開犯行堪以認定
      。
（三）原審法院認上訴人即被告乙○○所為係犯刑法第321條第1
      項第2款之踰越圍牆竊盜罪 。又查，上訴人前因違反肅清
      煙毒條例及偽證罪等案件，經臺灣臺南地方法院81年度訴
      字第2024號、85年度訴字第1203號 、95年度訴字第126號
      分別判處有期徒刑3年2月、3年6月、4月確定 ，並分別減
      刑後接續執行，迄於96年9月15日執行完畢 ，有臺灣高等
      法院被告前案紀錄表在卷可參，上訴人於有期徒刑執行完
      畢後5年內以故意再犯本件有期徒刑以上之罪 ，為累犯，
      應依法加重其刑。爰審酌上訴人之犯罪動機、目的、手段
      、造成被害人之損害，並其犯罪後之態度等一切情狀，量
      處有期徒刑7月 。原審法院已詳敘認定上訴人犯罪事實之
      理由、證據及量刑審酌之事由，從形式上予之審查，並無
      違背法令之情形。
（四）上訴意旨以為採藥草而進入善化糖廠，誤以為所見廢鐵係
      無人所有云云，此部分上訴理由係單純否認原審認定之犯
      罪事實，並未依據卷內既有訴訟資料，即非具體事由。又
      上訴人其他上訴理由，形式上雖指出具體事由即被告初犯
      竊盜罪且有病在身等語，然查原審法院量刑時業已考量被
      告為本件犯罪之動機、目的、手段、對被害人所造成之損
      害、犯後態度等一切情狀，已如前述，從而上訴人所提上
      訴理由縱使屬實，亦不足以認為原判決前述之量刑有何不
      當或違法，則揆諸首揭判決意旨，本件上訴人所提之上訴
      理由，難謂係具體理由，從而本件上訴不合上訴之法定要
      件，應予駁回，並不經言詞辯論為之。
四、依刑事訴訟法第367條前段、第372條，判決如主文。
中    華    民    國     98    年    7    月    1     日
                    刑事第三庭  審判長法  官  陳義仲
                                      法  官  宋明中
                                      法  官  蔡勝雄
以上正本證明與原本無異。
不得上訴。
                                      書記官  汪姿秀
中    華    民    國     98    年    7    月    1     日


司法院資訊處製作；財團法人民間司法改革基金會備份。
